臺灣臺中地方法院刑事判決　　　　　　 100年度易字第1172號
公　訴　人　臺灣臺中地方法院檢察署檢察官
被　　　告　朱永宏
上列被告因竊盜案件，經檢察官提起公訴（100年度偵字第693號）
，本院判決如下：
    主    文
朱永宏犯夜間侵入住宅竊盜罪，累犯，處有期徒刑捌月。
    犯罪事實
一、朱永宏前因竊盜、妨害兵役條例、毒品危害防制條例等案件
    ，經臺灣臺中地方法院以97年度中簡字第862號、97年度簡
    字第69號、97年度簡字第536號判決及臺灣彰化地方法院以
    97年度訴字第691號判決，分別判處有期徒刑6月、4月、6月
    、9月確定，經定應執行有期徒刑1年10月。復因竊盜案件，
    經臺灣彰化地方法院以97年度易字第1896號判決判處有期徒
    刑5月確定與上開有期徒刑接續執行，甫於民國99年8月26日
    執行完畢。猶不知悔改，竟意圖為自己不法之所有，基於竊
    盜之犯意，於99年12月2日17時09分日沒之後即夜間17時20
    分許(起訴書誤載為19時20分，業經公訴人當庭更正），行
    經臺中縣霧峰鄉（現改制為臺中市霧峰區○○○村○○路
    197號前，徒手打開上址房屋一樓已關闔之大門(未損壞），
    進入屋內（侵入住宅部分未據告訴）一樓竊取謝素卿所有置
    放抽屜內之黑色皮包2只(內有新臺幣8千元、身分證、健保
    卡、臺灣銀行金融卡各1張)，得手後甫走出上開房屋時，迎
    面碰上返家之謝素卿，遂低頭快速逃逸。經謝素卿返抵家門
    發現財物遭竊，始報警經指認而循線查獲。
二、案經臺中市警察局（現改制為臺中市政府警察局）霧峰分局
    報請臺灣臺中地方法院檢察署檢察官偵查起訴。
    理    由
一、按被告以外之人於審判外之陳述雖不符刑事訴訟法第159 條
    之1至之4等四條之規定，而經當事人於審判程序同意作為證
    據，法院審酌該言詞陳述或書面陳述作成時之情況，認為適
    當者，亦得為證據；當事人、代理人或辯護人於法院調查證
    據時，知有刑事訴訟法第159條第1項不得為證據之情形，而
    未於言詞辯論終結前聲明異議者，視為有前項之同意，同法
    第159條之5定有明文。立法意旨在於傳聞證據未經當事人之
    反對詰問予以核實，原則上先予排除。惟若當事人已放棄反
    對詰問權，於審判程序中表明同意該等傳聞證據可作為證據
    ；或於言詞辯論終結前未聲明異議，基於尊重當事人對傳聞
    證據之處分權，及證據資料愈豐富，愈有助於真實發見之理
    念，且強化言詞辯論主義，使訴訟程序得以順暢進行，上開
    傳聞證據亦均具有證據能力。查，本件證人謝素卿於警詢中
    為陳述，其性質雖屬傳聞證據，惟其未再於法院審理中為陳
    述，且查無符合同法第159條之1至之4等前四條之情形，其
    所為之上開警詢筆錄內容，業經本院於審理時予以提示並告
    以要旨，且經檢察官及被告等人表示意見。當事人均已知上
    述筆錄乃傳聞證據，且均未於言詞辯論終結前對該筆錄內容
    異議，依上開規定，已擬制同意證人謝素卿於警詢中之證詞
    有證據能力，本院審酌上開筆錄作成時，較無人情施壓或干
    擾，亦無不當取供之情形，認為以之作為本案之證據亦屬適
    當，是其於警詢中之證言自具有證據能力。
二、訊據被告對於上開事實供承不諱，核與證人謝素卿於警詢中
    證述情節相符，並有臺中縣警察局霧峰分局指認犯罪嫌疑人
    紀錄表、相片及台中日出日沒時刻表等附卷可資佐證，足認
    被告自白與事實相符，堪予採信。是本件事證明確，被告上
    開犯行洵堪認定。
三、又刑法第321條業經總統於100年1月26日以華總一義字第100
    00015561號令公布修正，並於100年1月28施行，本件被告前
    揭行為時刑法第321條加重竊盜罪規定為：「犯竊盜罪而有
    左列情形之一者，處6月以上、5年以下有期徒刑：一、於夜
    間侵入住宅或有人居住之建築物、船鑑或隱匿其內而犯之者
    。二、毀越門扇、牆垣或其他安全設備而犯之者。三、攜帶
    兇器而犯之者。四、結夥三人以上而犯之者。五、乘火災、
    水災或其他災害之際而犯之者。六、在車站或埠頭而犯之者
    。前項之未遂犯罰之」。修正後之刑法第321條則規定為：
    「犯竊盜罪而有下列情形之一者，處6月以上、5年以下有期
    徒刑，得併科新臺幣10萬元以下罰金：一、侵入住宅或有人
    居住之建築物、船艦或隱匿其內而犯之者。二、毀越門扇、
    牆垣或其他安全設備而犯之者。三、攜帶兇器而犯之者。四
    、結夥三人以上而犯之者。五、乘火災、水災或其他災害之
    際而犯之者。六、在車站、埠頭、航空站或其他供水、陸、
    空公眾運輸之舟、車、航空機內而犯之者。前項之未遂犯罰
    之」。是被告行為後法律已有變更，依刑法第2條第1項之規
    定，為從舊從輕之比較，仍以修正前刑法第321條之規定（
    因舊法未規定得併科新臺幣10萬元以下罰金），有利於被告
    。
四、核被告所為，係犯修正前刑法第321條第1項第1款之夜間侵
    入住宅竊盜罪。又被告曾受犯罪事實欄所載有期徒刑之宣告
    ，並經執行完畢，有刑案資料查註紀錄表及臺灣高等法院被
    告前案紀錄表在卷可稽，被告於有期徒刑執行完畢5年內，
    再犯本件有期徒刑以上之罪，為累犯，依刑法第47條第1項
    之規定論以累犯，並加重其刑。爰審酌被告有多次前科紀錄
    （其中含竊盜罪），並經入監服刑，有臺灣高等法院被告前
    案紀錄表在卷可按，竟仍不知悔改，復起貪念，再度以非法
    方式獲取錢財而犯本件竊盜案件，另參酌被告係侵入住宅行
    竊，對證人及其家人之住家安寧已造成重大之危害，然念其
    犯罪後坦承犯行，及國中畢業之教育程度、家庭小康之經濟
    狀況（見被告警詢受訊問人資料）等一切情狀，量處如主文
    所示之刑。
據上論斷，依刑事訴訟法第299條第1項前段、刑法第2條第1項前
段、修正前刑法第321條第1項第1款、第47條第1項，刑法施行法
第1條之1第1項，判決如主文。
本案經檢察官林于人到庭執行職務。
中    華    民    國   100    年    5     月    13    日
                  刑事第九庭    法  官  林靜芬
以上正本證明與原本無異。
如不服本判決應於收受送達後10日內向本院提出上訴書狀，並應
敘述具體理由；其未敘述上訴理由者，應於上訴期間屆滿後20日
內向本院補提理由書（均須按他造當事人之人數附繕本）「切勿
逕送上級法院」。
                                書記官  黃雅青
中    華    民    國   100    年    5     月    13    日